# 被动管理信托计划合并

提问人：3276 时间：2021-05-24 18:36:30
被动管理信托计划是否应当纳入委托人财务报表合并范围？

回答人：chenyiwei
对于信托的合并，参照其他类型的结构化主体的控制权考虑，对受益人（而不是委托人）享有或承担可变回报的量级和可变性的考虑较多。如果是唯一受益人，该信托计划的几乎全部收益和损失均由其享有或承担的，则该唯一受益人应将该信托纳入其合并报表范围。与管理模式是主动管理还是被动管理的关系反而不是很密切。